【裁判字號】    95,易,258
【裁判日期】    950328
【裁判案由】    妨害公務
【裁判全文】
臺灣臺北地方法院刑事判決               95年度易字第258號
公  訴  人  臺灣臺北地方法院檢察署檢察官
被      告  甲○○
                      號3樓
上列被告因妨害公務案件，經檢察官提起公訴（九十四年度偵字
第二三一三五號），被告就被訴事實為有罪之陳述，經本院合議
庭裁定依簡式審判程序審理，本院判決如下：
    主  文
甲○○隱匿公務員職務上掌管之物品，處有期徒刑肆月，如易科
罰金，以參佰元折算壹日。緩刑參年。
    事  實
一、甲○○於民國九十四年十一月五日二時十九分許，於酒後駕
    駛車號ＤＱＹ－一五六號輕型機車，行經臺北市萬華區○○
    ○路○段三八二巷口時，為警攔檢並測試出其酒後呼氣酒精
    濃度達每公升一點一六毫克（涉犯刑法第一百八十五條之三
    罪嫌部分，業經本院以九十五年度北交簡字第十三號案件審
    理中），經臺北市政府警察局萬華分局（下稱萬華分局）華
    江派出所警員劉宏益依道路交通管理處罰條例第三十五條第
    一項規定在該部機車貼上封條後，將該部機車移置萬華分局
    華江派出所之保管場內，並將保管場大門拴鎖，詎甲○○竟
    於同日九時五十分許，攀爬進入華江派出所保管場內，開啟
    大門，將前揭機車逕行牽離，而隱匿萬華分局華江派出所員
    警公務員職務上掌管之物品，並違背員警於機車上所施封條
    之效力（侵入建築物部分未據告訴）。嗣於同月七日十時許
    ，華江派出所員警欲將前揭機車移置至景豐公用保管場時，
    發覺該部機車不在保管場內，經調閱監視錄影帶後，始悉上
    情。
二、案經臺北市政府警察局萬華分局報告臺灣臺北地方法院檢察
    署檢察官偵查起訴。
    理  由
一、訊據被告甲○○對於在上開時間、地點擅自牽離伊因酒後駕
    車為警移置保管之ＤＱＹ－一五六號輕型機車而隱匿公務員
    員警職務上掌管之該機車，並違背員警查扣該機車之效力等
    情，均坦承不諱，核與證人即員警劉宏益於偵查中所為證述
    相符（見偵查卷第三八、三九頁），並有監視錄影帶翻拍畫
    面十張、臺北市政府警察局舉發違反道路交通管理事件通知
    單、臺北市政府警察局舉發交通違規宜置保管車輛通知單、
    交通警察大隊拖吊違規車輛車門封條樣張附卷可稽（見偵查
    卷第十九、二十、二二、二三、四二頁），可佐被告上開出
    於任意性之自白與事實相符，得採為認定事實之證據。
二、按「汽車駕駛人，駕駛汽車經測試檢定有左列情形之一者，
    處新台幣一萬五千元以上六萬元以下罰鍰，並當場移置保管
    其車輛及吊扣其駕駛執照一年；... 一酒精濃度超過規定標
    準。」，道路交通管理處罰條例第三十五條第一項第一款定
    有明文。又按刑法第一百三十八條所謂公務員職務上掌管之
    物品，以該物品由公務員本於職務上之關係所掌管者為已足
    ，與物品之所有權無涉，有最高法院五十四年台上字第四七
    七號判例意旨可資參照，本案被告所有之ＤＱＹ－一五六號
    輕型機車因其酒後駕車之違規行為經萬華分局華江派出所警
    員劉宏益貼上封條後，將該部機車移置萬華分局華江派出所
    之保管場，已解除被告對該車之支配力，而置於警察人員公
    力支配之下，即屬該管派出所公務員職務上掌管中，被告竟
    擅自牽移，即屬擅自取去公務員職務上掌管之物品，為隱匿
    公務員職務上掌管之物品，並為違背其上封條所表彰之查封
    效力無誤。本件事證明確，被告犯行已堪認定，應依法論科
    。
三、核被告所為係犯刑法第一百三十八條隱匿公務員職務上掌管
    物品罪、第一百三十九條違背查封效力罪。被告以一行為觸
    犯上開二罪名，為想像競合犯，依刑法第五十五條規定，應
    從重之隱匿公務員職務上掌管物品罪處斷。又被告所涉隱匿
    公務員職務上掌管物品罪部分雖經檢察官於起訴書中不另為
    不起訴處分之記載，惟此部分事實業經檢察官於事實欄中詳
    載，並經蒞庭之檢察官當庭補充此部分法條（見本院九十五
    年三月七日準備程序筆錄第一頁），且與檢察官起訴後經本
    院認定有罪部分有想像競合犯之裁判上一罪關係，基於審判
    不可分之原則，本院自得併予審酌，併此說明。爰審酌被告
    前未曾因犯罪經判決執行，有臺灣高等法院被告前案紀錄表
    在卷可稽，素行尚可，犯罪後已坦承犯行，且目前有正當職
    業，有亞東保全員工在職證明書一紙可參，與其犯罪之動機
    、手段、目的等一切情狀，量處如主文所示之刑，並諭知易
    科罰金之折算標準。又被告前未曾受有期徒刑以上刑之宣告
    ，有前開前案紀錄表可憑，因一時失慮，偶罹刑典，事後已
    坦承犯行，深具悔意，經此刑之宣告後，應知警惕而無再犯
    之虞，本院因認暫不執行其刑為當，併予宣告緩刑三年，用
    啟自新。
據上論斷，應依刑事訴訟法第二百七十三條之一、第二百九十九
條第一項前段，刑法第一百三十八條、第一百三十九條、第五十
五條、第四十一條第一項前段、第七十四條第一款，罰金罰鍰提
高標準條例第一條前段、第二條，判決如主文。
本案經檢察官張書華到庭執行職務
中    華    民    國    95    年    3     月    28    日
                  刑事第四庭    法  官  黎惠萍
以上正本證明與原本無異。
如不服本判決，應於判決送達後10日內向本院提出上訴狀（應抄
附繕本）。告訴人或被害人如對於本判決不服者，應具備理由請
求檢察官上訴，其上訴期間之計算係以檢察官收受判決正本之日
期為準。
                                書記官  周小玲
中    華    民    國    95    年    3     月    28    日
附錄本案論罪科刑法條全文
中華民國刑法第138條
(妨害職務上掌管之文書物品罪)
毀棄、損壞或隱匿公務員職務上掌管或委託第三人掌管之文書、
圖畫、物品，或致令不堪用者，處 5 年以下有期徒刑。
中華民國刑法第139條
(污損封印、查封標示或違背其效力罪)
損壞、除去或污穢公務員所施之封印或查封之標示，或為違背其
效力之行為者，處1年以下有期徒刑、拘役或300元以下罰金。


司法院資訊處製作；財團法人民間司法改革基金會備份。
